【裁判字號】    89,上易,1712
【裁判日期】    891116
【裁判案由】    傷害
【裁判全文】
臺灣高等法院臺南分院刑事判決            八十九年度上易字第一七一二號  Ｃ
      上  訴  人  臺灣臺南地方法院檢察署檢察官
      被      告  丙○○○
      選任辯護人  許安德利    律師
右上訴人因被告傷害案件，不服臺灣臺南地方法院八十九年度易字第一九一五號中華
民國八十九年八月二十五日第一審判決（起訴案號：臺灣臺南地方法院檢察署八十九
年度偵字第二六六０號、第三二四四號），提起上訴，本院判決如左：
      主      文
上訴駁回。
      理      由
一、公訴意旨略以：丙○○○於八十八年十二月四日上午七時許，在台南市○區○○
    路三段一八二之三號四樓之二之址，因向甲○○索討債務，雙方發生口角糾紛，
    竟基於傷害人身體之犯意，出手毆打甲○○，致甲○○受有右肩部瘀腫傷害，因
    認被告涉有刑法第二百七十七條第一項傷害罪嫌云云。
二、訊據被告矢口否認有傷害罪嫌，辯稱：那天我與弟弟去討債務，但未出手打人云
    云。
三、公訴人指訴被告涉有傷害罪嫌，無非以告訴人之指訴及診斷證明書一紙為論據。
四、按「犯罪事實應依證據認定之，無證據不得推定其犯罪事實」刑事訴訟法第一百
    五十四條定有明文。又「告訴人之告訴，係以使被告受刑事訴追為目的，是其陳
    述是否與事實相符，仍應調查其他證據以資審認」、「認定不利於被告之事實，
    須依積極證據，苟積極證據不足為不利於被告事實之認定時，即應為有利於被告
    之認定，更不必有何有利之證據」此分別有最高法院五十二年度台上字第一三00
    號、三十年度上字第八一六號判例可稽。
五、經查被告固供承於八十八年十二月四日上午七時許，在台南市○區○○路三段一
    八二之三號四樓之二之址，因向告訴人甲○○索討債務，雙方發生口角糾紛，惟
    被告並未出手敺打告訴人，此經在場目擊證人乙○○證述在卷。又依診斷證明書
    之記載告訴人受傷部位為「右肩部瘀腫」，惟告訴人於本院審理時一再作勢指稱
    「被告係毆打其左肩」，指訴受傷部位與實際不符，又告訴人身材高大，被告身
    材較為矮小，被告欲毆打告訴人右肩部成傷，亦有實際困難，況被告與告訴人間
    因借貸關係，雙方感情已有恩怨裂痕，難認告訴人指訴為真實，此外，復查無其
    他積極證據足認被告有何傷害犯行，不能證明被告犯罪，原審為被告無罪之諭知
    ，本院經核原判決認事用法並無違誤，檢察官上訴意旨指摘原判決不當，非有理
    由，應予駁回。
六、末按檢察官另以被告涉有妨害自由罪嫌併案前來（八十九年度偵續字第六四號）
    ，惟公訴人起訴部分，本院已判決被告無罪，則上開檢察官併案部分與本件公訴
    人起訴部分，即無牽連犯裁判上一罪之關係，本院無從併予審究，附此敘明。
據上論斷，應依刑事訴訟法第三百六十八條，判決如主文。
本案經檢察官羅清溪到庭執行職務。
中    華    民    國      八十九      年      十一      月      十六    日
                                  臺灣高等法院臺南分院刑事第五庭
                                      審判長法官  茆    臺    雲
                                            法官  蔡    長    林
                                            法官  曾    平    杉
右正本證明與原本無異。
不得上訴。
                                      法院書記官  黃    全    忠
中    華    民    國      八十九      年      十一      月     十八     日


司法院資訊處製作；財團法人民間司法改革基金會備份。
